臺灣高雄地方法院民事裁定　九十一年度家聲字第一○○號
　　聲　請　人　財政部國有財產局台灣南區辦事處
　　法定代理人　甲○○
　　送達代收人　乙○○
右聲請人聲請選任遺產管理人事件，本院裁定如左：
    主      文
聲請人任被繼承人丙○○之遺產管理人之報酬定為新台幣肆拾萬伍仟肆佰捌拾元。
程序費用由被繼承人丙○○之遺產負擔。
    理　　　由
一、按「遺產管理人，得請求報酬，其數額由親屬會議按其勞力及其與被繼承人之關
    係酌定之」、「依本法之規定應開親屬會議時，由當事人、法定代理人或其他利
    害關係人召集之」、「親屬會議不能召開或召開有困難時，依法應經親屬會議處
    理之事項，由有召集權人聲請法院處理之」，民法第一千一百八十三條、第一千
    一百二十九條、第一千一百三十二條第二項前段分別定有明文。又上開聲請法院
    代親屬會議酌給遺產管理報酬之規定，於法院依民法第一千一百七十八條第二項
    選任之遺產管理人之情形亦有其適用，非訟事件法第七十八條亦定有明文。
二、聲請意旨略以：聲請人前依本院九十一年度管字第一０號民事裁定選任為被繼承
　　人丙○○之遺產管理人，經裁定確定後，旋即聲請本院以九十一年度繼催字第二
    八八號裁定，准對被繼承人丙○○之繼承人、債權人及受遺贈人於一定期限內承
    認繼承、報明債權或為願受遺贈與否之聲明等事項為公示催告，該公示催告業經
    聲請人於民國九十一年十月八日刊登於台灣新生報第十五版。又被繼承人丙○○
    之遺產，經依財政部財稅資料中心查告，遺有高雄縣仁武鄉○○○段二二六號土
    地一筆，遺產總值為新台幣（下同）四千零五十四萬八千元。聲請人已遵執行職
    務，依鈞院九十一年度執字第二九０五二號拍賣抵押物強制執行事件丙○○遺產
    土地將定期拍賣，為恐聲請人之遺產管理報酬無法獲得分配，且因被繼承人丙○
    ○在台並無親屬會議可資酌定報酬數額，爰依民法第一千一百八十三條規定及財
    政部訂頒「代管無人承認繼承遺產作業要點」第十四點第三項之規定，聲請本院
    依被繼承人丙○○遺產現值百分之一計算，裁定聲請人之報酬為四十萬五千四百
    八十元等語，並提出民事裁定二份、刊登廣告證明單、代管無人承認繼承遺產作
    業要點」影本各乙份、遺產總值表、土地登記謄本影本、本院民事執行處通知影
    本一份為證。
三、經查：
  (一)被繼承人丙○○於八十九年十二月十六日死亡，其依民法第一千一百三十八條所
    列各順序之繼承人已全部拋棄繼承，且迄未由親屬會議選定遺產管理人，而由本
    院選任聲請人為遺產管理人等情，業經本院九十一年度管字第一０號裁定予以認
    定在案，有該裁定一份附卷可稽。準此，被繼承人丙○○之親屬已不願處理丙○
    ○遺產相關事宜，聲請人顯難召開親屬會議酌定其管理丙○○遺產之報酬甚明，
    是其本於利害關係人之地位，向本院聲請酌定其任遺產管理人之報酬，揆諸首揭
    法律規定，自有所據。
  (二)其次，聲請人主張其聲請本院以九十一年度繼催字第二八八號裁定，准對被繼承
  　人丙○○之繼承人、債權人及受遺贈人於一定期限內承認繼承、報明債權或為願
  　受遺贈與否之聲明等事項為公示催告，該公示催告業經聲請人於民國九十一年十
  　月八日刊登於台灣新生報第十五版。又被繼承人丙○○之遺產，經依財政部財稅
  　資料中心查告，遺有前揭土地，其遺產總值為四千零五十四萬八千元，嗣經本院
    九十一年度執字第二九０五二號強制執行事件准予拍賣被繼承人丙○○之前揭土
    地之事實，復據提出刊登廣告證明單、代管無人承認繼承遺產作業要點」影本、
    遺產總值表、土地登記謄本影本、本院民事執行處通知影本為證，應堪信為真實
    。本院審酌本件遺產之多寡、處理所需時間之久暫、耗費人力之程度暨參酌聲請
    人所提財政部訂頒之「代管無人承認繼承遺產作業要點」第十四點第三項規定請
    求管理遺產報酬之標準不得低於遺產現值百分之一等一切情形，認聲請人之聲請
    尚屬合法正當，應予准許，爰酌定如主文所示之遺產管理人報酬。
四、依民法第一千一百五十條前段，裁定如主文。
中　　　華　　　民　　　國　　九十一　　年　　 十二　　 月　　 三十　　 日
　　　　　　　　　　　　　　　臺灣高雄地方法院家事法庭
~B法　　　官　吳宏榮
右為正本係照原本作成。
如對本裁定抗告須於裁定送達後十日內向本院提出抗告狀。
中　　　華　　　民　　　國　　九十一　　年　　 十二　　 月　　 三十　　 日
~B法院書記官　林孝聰
